臺灣臺中地方法院刑事判決
111年度訴字第1412號
公  訴  人  臺灣臺中地方檢察署檢察官
被      告  徐承暘


指定辯護人  張貴閔  律師
上列被告因違反毒品危害防制條例等案件，經檢察官提起公訴（
111年度偵字第14999號），本院判決如下：
    主    文
乙○○共同意圖販賣而持有第三級毒品，處有期徒刑壹年拾月。扣
案如附表一所示之物，均沒收。
    犯罪事實
一、乙○○於民國111年3月間起，基於參與犯罪組織之犯意，加入
    真實姓名年籍不詳、Telegram通訊軟體暱稱「周生辰」之人
    及其餘成員所組成（均無證據證明有未滿18歲之人），三人
    以上以實施最重本刑逾5年有期徒刑之販賣毒品罪，具有持
    續性、牟利性之有結構性組織即販毒集團，負責擔任司機（
    即俗稱小蜜蜂），報酬以交易數量抽成（抽成方式：K他命
    每2克抽新臺幣【下同】300元、咖啡包每包抽100至200元）
    。其等均明知愷他命（Ketamine）、4-甲基甲基卡西酮(4-M
    ethylmethcathinone、Mephedrone、4-MMC)均係毒品危害防
    制條例所列管之第三級毒品，未經許可，均不得意圖販賣而
    持有，且三級毒品不得持有純質淨重5公克以上，竟共同基
    於意圖販賣而持有第三級毒品之犯意聯絡，於111年3月29日前
    某日，約定由負責供應毒品之「周生辰」將毒品交予乙○○持
    有，待負責聯繫客戶之2名總機人員透過通訊軟體覓得購買
    毒品之人後，再傳送訊息予負責前往交易毒品之乙○○及夜班
    司機，指示渠等前往與購毒者約定之地點交付毒品並收取價
    金。謀議既定，乙○○於111年3月29日下午2時30分許，至臺
    中市北屯區瀋陽路3段某處大樓內，由負責供應毒品之「周
    生辰」預先將如附表一所示之毒品咖啡包及愷他命等物交予
    乙○○持有，乙○○遂駕駛租賃之車號000-0000號自小客車，並
    等候該集團總機之指示而與夜班司機輪流出面為毒品交易。
    嗣於同年3月31日下午1時47分許，乙○○駕駛前揭車輛，行經臺
    中市北屯區北平路與梅川東路4段交岔路口時，因未繫妥安全
    帶而遭警方攔查，經乙○○同意搜索，而當場及接續在其身上
    、所騎乘之機車上扣得如附表一所示之物。
二、案經臺中市政府警察局第五分局報請臺灣臺中地方檢察署檢
    察官偵查起訴。
    理    由
壹、證據能力部分：
一、按法院或檢察官得囑託醫院、學校或其他相當之機關、團體
    為鑑定，或審查他人之鑑定，並準用第203 條至第206條之1
     之規定，刑事訴訟法第208 條第1 項亦定有明文。依此，
    檢察官對於偵查中之案件，認為須實施鑑定者，固應就具體
    個案，選任鑑定人或囑託鑑定機關（團體）為之；但對於司
    法警察機關調查中之案件，或有量大或急迫之情形，為因應
    實務之現實需求，如檢察官針對該類案件之性質（例如：查
    扣之毒品必須檢驗其成份、對施用毒品之犯罪嫌疑人必須檢
    驗其體內有無毒品代謝反應、對於查扣之槍砲彈藥必須檢驗
    有無殺傷力、對違反野生動物保育法案件必須鑑定是否屬於
    保育類動物案件等），認為當然有鑑定之必要者，經參考法
    務部92年5 月20日法檢字第092080203 號函送之法務部「因
    應刑事訴訟法修正工作小組」研討之刑事訴訟法修正相關議
    題第21則之共識結論，以及臺灣高等法院於92年8 月1日舉
    行之刑事訴訟法新制法律問題研討會第3 則法律問題研討結
    果之多數說（載於司法院92年8 月印行「刑事訴訟法新製法
    律問題彙編」第15頁至第18頁），基於檢察一體原則，得由
    該管檢察長對於轄區內之案件，以事前概括選任鑑定人或囑
    託鑑定機關（團體）之方式，俾便轄區內之司法警察官、司
    法警察對於調查中之此類案件，得即時送請事前已選任之鑑
    定人或囑託之鑑定機關（團體）實施鑑定，該鑑定人或鑑定
    機關（團體）亦應視同受承辦檢察官所選任或囑託而執行鑑
    定業務，其等出具之書面鑑定報告應屬刑事訴訟法第206 條
    所定之傳聞例外，當具有證據能力（法務部92年9 月1日法
    檢字第0920035083號函可供參照）。從而，本件扣案之毒品
    ，經由查獲之單位依先前轄區檢察署檢察長事前概括選任鑑
    定機關，即內政部警政署刑事警察局（下稱刑事警察局）、
    衛生福利部草屯療養院（下稱草屯療養院）實施鑑定，上開
    鑑定機關分別所出具111年5月19日刑鑑字第1110039364號鑑
    定書、111年4月21日草療鑑字第1110400207號、111年4月26
    日草療鑑字第1110400208號鑑驗書（見111年度偵字第14999
    號第207至211、215、216頁），即具有證據能力，而得為本
    案之證據。
二、本院以下援引之其餘非供述證據資料（含扣案物品、扣押物
    品翻拍照片、查獲時之現場搜證相片等證物），檢察官、被
    告及其辯護人於本院審判程序時對其證據能力均不爭執，且
    係司法警察（官）依法執行職務時所製作或取得，應無不法
    取證之情形，參酌同法第158 條之4 規定意旨，上揭證據均
    具有證據能力，併此敘明。
貳、實體部分：
一、上開犯罪事實，業據被告於檢察官偵查中及本院審理時，均
    坦承不諱（見111年度偵字第14999號卷第182、224頁、本院
    卷第86、138頁），並有扣案如附表一所示之物及如附表三
    所示之各項證據資料在卷可稽；此外，扣案如附表一編號一
    至五所示之物，經送驗後，分別檢出第三級毒品愷他命成分
    、第三級毒品4-甲基甲基卡西酮（AAPE字樣、發字樣毒咖啡
    包），亦有上開刑事警察局鑑定書及草屯療養院鑑驗書在卷
    為憑，足認被告之自白應與事實相符。
二、按販賣毒品罪之處罰基礎，在於行為人意圖營利，將持有之
    毒品讓與他人，使之擴散蔓延，其惡性表徵在散布之意涵上
    。是行為人意圖營利而購入毒品，其主觀上雖認知係為銷售
    營利，客觀上並有購入毒品之行為，惟仍須對外銷售，始為
    販賣行為之具體實現。因而行為人意圖營利而購入毒品後，
    在尚未尋找買主前，即為警查獲，既未對外銷售或行銷，難
    認其意圖營利而購入毒品之行為，與該罪之構成要件實現具
    有必要關聯性，即非屬著手販賣之行為，應僅成立意圖販賣
    而持有毒品罪（最高法院111年度台上字第817號判決意旨參
    照）。查本件被告為警查獲時，僅係處於等待上游之通知，
    亦即尚無積極證據足認其等業已尋得買主或已有對外行銷之
    舉，即為警查獲，自無從認被告已著手實行販賣毒品犯行，
    按諸前揭說明，僅得論以意圖販賣而持有毒品罪。
三、又按，組織犯罪防制條例第2條第1項、第2項規定：「本條
    例所稱犯罪組織，指三人以上，以實施強暴、脅迫、詐術、
    恐嚇為手段或最重本刑逾五年有期徒刑之刑之罪，所組成具
    有持續性或牟利性之有結構性組織」、「前項有結構性組織
    ，指非為立即實施犯罪而隨意組成，不以具有名稱、規約、
    儀式、固定處所、成員持續參與或分工明確為必要」。是所
    指之「犯罪組織」不以脅迫性或暴力性之犯罪活動為限，凡
    以實施強暴、脅迫、詐術、恐嚇為手段，或以實施最重本刑
    逾5年有期徒刑之刑之罪為手段，所組成具有持續性或牟利
    性之有結構性組織，且並非為某單一特定犯罪，或某特定人
    士而組成者均屬之。查本件依本案情節及卷內證據可知，被
    告所參與之本案販毒集團，其成員已逾3人以上，且本案販
    毒集團係透過紙飛機通訊軟體，遙控、指示各自擔任「倉管
    」、「總機」及「小蜜蜂」等集團成員，藉以完成毒品交易
    ，足徵本案販毒集團計畫縝密、分工精細，實須投入相當成
    本及時間，方能如此為之，顯非為立即實施犯罪而隨意組成
    ，堪認本案販毒集團屬3人以上以實施販賣毒品罪（均屬最
    重本刑逾5年有期徒刑之刑之罪）所組成具有持續性、牟利
    性之有結構性組織無訛；被告參與上開「周生辰」等人所屬
    之販毒集團，自應成立參與犯罪組織罪。
四、從而，本件事證明確，被告上開犯行洵堪認定。
參、論罪科刑部分：
一、按行為人以一參與詐欺犯罪組織，並分工加重詐欺行為，同
    時觸犯參與犯罪組織罪及加重詐欺取財罪，雖其參與犯罪組
    織之時、地與加重詐欺取財之時、地，在自然意義上非完全
    一致，然二者仍有部分合致，且犯罪目的單一，依一般社會
    通念，認應評價為一罪方符合刑罰公平原則，應屬想像競合
    犯，如予數罪併罰，反有過度評價之疑，實與人民法律感情
    不相契合。又基於無責任即無刑罰原則，責任之評價與法益
    之維護息息相關，對同一法益侵害為雙重評價，為過度評價
    ；對法益之侵害未予評價，則評價不足，均為所禁。刑罰要
    求適度之評價，俾對法益之侵害為正當之維護。因此，加重
    詐欺罪係侵害個人財產法益之犯罪，其罪數計算，以被害人
    數、被害次數之多寡，決定其犯罪之罪數；核與參與犯罪組
    織罪之侵害社會法益，因應以行為人所侵害之社會全體利益
    為準據，認定係成立一個犯罪行為，有所不同。是以倘若行
    為人於參與犯罪組織之繼續中，先後加重詐欺數人財物，因
    行為人僅為一參與組織行為，侵害一社會法益，應僅就首次
    犯行論以參與犯罪組織罪及加重詐欺罪之想像競合犯，而其
    後之犯行，乃為其參與組織之繼續行為，為避免重複評價，
    當無從將一參與犯罪組織行為割裂再另論一參與犯罪組織罪
    ，而與其後所犯加重詐欺罪從一重論處之餘地（最高法院10
    7年度台上字第1066號判決意旨參照）。又上開判決雖係以
    參與詐欺犯罪組織後實施加重詐欺取財罪作為論述基礎，惟
    避免對於同一不法要素予以過度評價之想像競合犯規定，不
    論於何種犯罪類型均應一體適用，方能貫徹刑法上之公平原
    則，是就參與販毒犯罪組織後實施販賣毒品相關罪名之刑法
    評價，亦應得援用上開判決意旨而為認定。
二、核被告所為，係犯毒品危害防制條例第5條第3項之意圖販賣
    而持有第三級毒品罪、組織犯罪防制條例第3條第1項後段之
    參與犯罪組織罪。其持有第三級毒品逾法定數量之低度行為
    ，為意圖販賣而持有之高度行為所吸收，不另論罪。
三、被告就上開意圖販賣而持有第三級毒品之犯行，與「周生辰
    」等人及其餘所屬販毒集團成員間，均有犯意聯絡及行為分
    擔，為共同正犯。
四、被告係以一行為同時觸犯上開二罪名，為想像競合犯，應依
    刑法第55條規定，從一重之意圖販賣而持有第三級毒品罪處
    斷。
五、次按，行為人係以一個行為同時侵害數法益，成立數罪名。
    但責任以行為為基礎，單一行為僅應負單一罪責；為避免過
    度評價一行為侵害數法益之罪責，該法條明定「從一重處斷
    」其罪名與刑罰之責任，僅處以裁判上之一罪；為防評價不
    足，該條但書則明定所科之刑，有封鎖之效用。是想像競合
    犯從一重罪論處時，已確定憑以處斷之罪名及其法定刑，不
    另論所犯之其他輕罪名與刑罰。關於有無加重或減輕事由，
    自當從所論處之重罪法規範定之；至於想像競合所犯之其他
    輕罪法規範，另有加重或減輕事由者，如於從一重罪量定其
    宣告刑時，已綜合評價並參酌為量刑因素時，即無評價不足
    問題，亦無須逐一適用各該規定，並論述是否另有所犯輕罪
    之相關加重、減輕事由之必要（最高法院110年度台上字第5
    838號判決意旨參照）；又想像競合犯係一行為觸犯數罪名
    ，行為人犯罪行為侵害數法益皆成立犯罪，僅因法律規定從
    一重處斷科刑，而成為科刑一罪而已，自應對行為人所犯各
    罪均予適度評價。因此法院決定想像競合犯之處斷刑時，雖
    從較重罪名之法定刑為裁量之準據，惟具體形成宣告刑時，
    亦應將輕罪之刑罰合併評價，方為適當。是除輕罪最輕本刑
    較重於重罪最輕本刑，而應適用刑法第55條但書關於重罪科
    刑封鎖作用之規定外，倘法院依同法第57條規定裁量刑罰時
    ，一併具體審酌輕罪部分之量刑事由，應認其評價已經完足
    ，尚無評價不足之偏失（最高法院110年度台上字第6200號
    判決意旨參照）。準此：
　㈠參與犯罪組織情節輕微者，得減輕或免除其刑，組織犯罪防
    制條例第3條第1項但書固定有明文。惟被告參與本案販毒組
    織，負責擔任司機工作，實際持毒品與購毒者接觸、交易毒
    品，助長並加速毒品於社會上之流通與散布，危害社會治安
    及國民健康甚鉅，難認其參與犯罪組織之情節輕微，自無適
    用上開規定減免其刑之餘地。
　㈡又組織犯罪防制條例第8條第1項規定：「犯第3條之罪自首，
    並自動解散或脫離其所屬之犯罪組織者，減輕或免除其刑；
    因其提供資料，而查獲該犯罪組織者，亦同；偵查及審判中
    均自白者，減輕其刑。」；被告就所犯參與犯罪組織部分，
    迭於偵、審均已坦承犯行，已如前述，合於上開減刑之要件
    ，本院於依刑法第57條之規定量刑時，已依上開實務見解合
    併予以綜合評價及具體審酌，附此敘明。
六、復按，刑法第47條第1 項規定：「受徒刑之執行完畢，或一
    部之執行而赦免後，5 年以內故意再犯有期徒刑以上之罪者
    ，為累犯，加重本刑至二分之一。」有關累犯加重本刑部分
    ，不生違反憲法一行為不二罰原則之問題。惟其不分情節，
    基於累犯者有其特別惡性及對刑罰反應力薄弱等立法理由，
    一律加重最低本刑，於不符合刑法第59條所定要件之情形下
    ，致生行為人所受之刑罰超過其所應負擔罪責之個案，其人
    身自由因此遭受過苛之侵害部分，對人民受憲法第8 條保障
    之人身自由所為限制，不符憲法罪刑相當原則，牴觸憲法第
    23條比例原則。於此範圍內，有關機關應自本解釋公布之日
    起2年內，依本解釋意旨修正之。於修正前，為避免發生上
    述罪刑不相當之情形，法院就該個案應依本解釋意旨，裁量
    是否加重最低本刑。司法院釋字第775 號解釋著有明文。查
    本件被告前因公共危險案件，經本院於109年10月12日，以1
    09年度中交簡字第2638號判決判處有期徒刑2月，併科罰金5
    ,000元確定，嗣於109年11月30日易科罰金執行完畢等情，
    有臺灣高等法院被告前案紀錄表、臺灣臺中地方檢察署刑案
    資料查註紀錄表在卷可憑，其於徒刑之執行完畢後，5 年內
    故意再犯本案有期徒刑以上之罪，為累犯；惟本院審酌前案
    係公共危險之酒駕案件，本件則為違反毒品危害防制條例之
    犯罪，二者不惟所侵害之法益迥異，及其規範之目的與犯罪
    之類型，均存有相當懸殊之差異，揆諸首揭大法官解釋意旨
    ，難認本件被告有其特別惡性及對刑罰反應力薄弱等情，即
    不予以加重其刑，附此敘明。
七、另按，109年1月15日修正公布，同年7 月15日施行之毒品危
    害防制條例第17條第2 項規定：「犯第4條至第8條之罪於偵
    查及歷次審判中均自白者，減輕其刑。」，其修正立法理由
    略以：「考量原立法之目的，係在使前述毒品案件之刑事訴
    訟程序儘早確定，當以被告於歷次審判中均自白犯罪者，始
    足當之，而所謂歷次審判中均自白，係指歷次事實審審級（
    包括更審、再審或非常上訴後之更為審判程序），且於各該
    審級中，於法官宣示最後言詞辯論終結時，被告為自白之陳
    述而言。」；本件被告就上開意圖販賣而持有毒品之犯行，
    於偵查及審判中均已自白犯行，有卷附偵訊及審理筆錄可稽
    ，已如前述，爰依上開之規定，予以減輕其刑。
八、又被告雖於偵查中供出其毒品來源為「高子淵」等語，惟未
    依其之供述而查獲毒品上游乙節，此有臺灣臺中地方檢察署
    111年8月12日中檢永羽111偵14999字第1119089175號函、臺
    中市政府警察局第五分局111年9月16日中市警五分偵字第11
    10040033號函在卷可佐（見本院卷第109、123、125頁），
    是被告尚無毒品危害防制條例第17條第1項減刑規定之適用
    ，附此敘明。
九、爰審酌被告正值青年，竟不思依循正途獲取所需，明知毒品
    會戕害施用者之生理及心理健康，且施用者為購買毒品以解
    除毒癮，往往不惜耗費鉅資，以致散盡家財連累家人，甚或
    鋌而走險實施財產犯罪，危害社會治安，竟仍為一己私利，
    無視國家杜絕毒品之禁令而加入本案販毒集團，擔任送貨「
    司機」之角色分工，本非不得予以嚴懲；惟斟酌被告犯後均
    坦承犯行，態度良好，有效節省司法資源，兼衡其意圖販賣
    而持有如附表一編號一至五所示之毒品，數量非少等一切情
    狀，量處如主文所示之刑，以資懲儆。
肆、沒收部分：　　
一、按愷他命係毒品危害防制條例第2 條第2 項第3 款所定之第
    三級毒品，應認係違禁物；販賣愷他命而被查獲，其所販賣
    之愷他命，係供實行販賣犯罪行為所使用之目的物，亦屬供
    犯罪所用之物。而供犯罪所用之物併具違禁物之性質者，因
    違禁物不問是否屬於犯罪行為人所有，均應宣告沒收，自應
    優先適用刑法第38條第1 項第1 款之規定（最高法院100 年
    4月19日100 年度第3 次刑事庭會議決議）。次按，犯第4條
    至第9 條、第12條、第13條或第14條第1 項、第2 項之罪者
    ，其供犯罪所用之物，不問屬於犯罪行為人與否，均沒收之
    ；又犯第4條至第9條、第12條、第13條或第14條第1項、第2
    項之罪，有事實足以證明行為人所得支配之前二項規定以外
    之財物或財產上利益，係取自其他違法行為所得者，沒收之
    。毒品危害防制條例第19條第1 項、第3項分別定有明文。
二、復按，刑法之沒收，乃獨立於刑罰及保安處分以外之法律效
    果，非屬刑罰之從刑。不論係違禁物、供犯罪所用、犯罪預
    備之物、犯罪所生之物及犯罪所得，均可為沒收之標的。沒
    收之作用，乃存於犯罪事實或不法事實中禁制物之剝奪，不
    以有刑事責任為必要，而以應剝奪之標的（物或不法利益）
    為對象，應剝奪標的之所在，即為沒收之所在。於數人共同
    犯罪時，上開違禁物、供犯罪所用、犯罪預備之物或犯罪所
    生之物，究應如何諭知沒收，已不能依共同正犯責任共同原
    則，附屬於刑罰而為相同之諭知，而應依立法目的、沒收標
    的之性質及其存在狀態，為下列不同之處理：㈠沒收標的為
    違禁物時，因違禁物本身具社會危害性，重在除去。故刑法
    第38條第1 項規定，不問屬於犯罪行為人與否，沒收之。則
    於數人共同犯罪時，除非違禁物已滅失或不存在，均應對各
    共同正犯諭知沒收。㈡沒收標的為供犯罪所用、犯罪預備之
    物或犯罪所生之物時，依刑法第38條第2 項前段規定，以屬
    於犯罪行為人者，得沒收之。係藉由剝奪犯罪行為人之所有
    （包含事實上處分權），以預防並遏止犯罪。其既規定屬於
    犯罪行為人者，得沒收之，則於數人共同犯罪時，因共同正
    犯皆為犯罪行為人，故不問屬於共同正犯中何人所有，法院
    均得斟酌個案情節，不予沒收，或僅對共同正犯之所有者，
    或對部分或全部共同正犯，諭知沒收及依刑法第38條第4 項
    規定追徵其價額。㈢刑法第38條之1 第1 項前段犯罪所得沒
    收之規定，同以「屬於犯罪行為人者」，為沒收要件。則於
    數人共同犯罪時，因共同正犯皆為犯罪行為人，所得屬全體
    共同正犯，本亦應對各共同正犯諭知沒收。然因犯罪所得之
    沒收，在於避免被告因犯罪而坐享利得，基於有所得始有沒
    收之公平原則，如犯罪所得已經分配，自應僅就各共同正犯
    分得部分，各別諭知沒收。如尚未分配或無法分配時，該犯
    罪所得既屬於犯罪行為人，仍應對各共同正犯諭知沒收。與
    上開刑法第38條第2 項前段，就「屬於犯罪行為人者」之解
    釋，並無不同。又毒品危害防制條例第19條第1 項規定「犯
    第四條至第九條、第十二條、第十三條或第十四條第一項、
    第二項之罪者，其供犯罪所用之物，不問屬於犯罪行為人與
    否，均沒收之。」，為刑法第38條第2 項後段所稱之特別規
    定。其立法採用與違禁物沒收相同之規範標準，並藉由剝奪
    其物，以預防並遏止相關犯罪之發生。故於數人共同犯罪時
    ，均應對各共同正犯諭知沒收。此與上述裁量沒收並不相同
    （最高法院107 年度台上字第2697號判決意旨足資參照）。
三、扣案如附表一編號一至五所示之物，經送驗後分別檢出第三
    級毒品愷他命成分、第三級毒品4-甲基甲基卡西酮成分（各
    項數值均有如附表一編號一至五所示）乙節，有上開刑事警
    察局鑑定書、草屯療養院鑑驗書在卷可稽；又用以盛裝各該
    管制毒品之包裝袋，因皆與該管制毒品在物理上無法析離，
    爰依刑法第38條第1項之規定予以宣告沒收之。
四、扣案如附表一編號七、八所示之物，均為被告供本件犯罪所
    用之物，業據其供承在卷（見本院卷第頁），不問屬於被告
    所有與否，應依毒品危害防制條例第19條第1 項之規定，予
    以宣告沒收之。
五、又扣案如附表一編號六所示之現金，乃販毒集團在本件查獲
    前之不法所得，是晚班司機（綽號喵咪）交接給被告，還沒
    繳回給收帳人員的款項等語，業據被告迭於警詢、檢察官偵
    查中均供承一致（見111年度偵字第14999號卷第35、180、1
    82頁），爰依毒品危害防制條例第19條第3項之規定，予以
    諭知沒收。
六、末按，關於毒品危害防制條例第19條第2 項規定「犯第4 條
    之罪所使用之水、陸、空交通工具，沒收之。」依92年7 月
    9 日修正本條例之立法說明：「第3項（105年6 月22日修為
    第2 項）所定應沒收之水、陸、空交通工具，依據實務上向
    來之見解，係指專供犯第4 條之罪所使用之交通工具並無疑
    義，故本項不需再予修正。」故依本項規定沒收之交通工具
    ，以專供犯第4 條之罪所使用者為限，且屬於犯罪行為人者
    ，始得沒收。而所謂「專供」犯第4 條之罪，係指該水、陸
    、空交通工具之使用與行為人犯第4 條之罪有直接關聯性，
    並依社會通念具有促使該次犯罪實現該構成要件者而言，若
    僅是前往犯罪現場之交通工具，即不屬之（最高法院 109年
    度台上字第2388號判決意旨參照）。查本件被告所駕駛未扣
    案如附表二編號二、三所示之交通工具，前者是被告租的，
    後者則是晚班司機租的乙節，亦據被告陳明無訛，並有車輛
    詳細資料報表在卷為憑（見111年度偵字第14999號卷第40、
    41、121、123頁），初已非其等所有，揆諸上開實務見解，
    核與首揭法律規定之要件尚有未合，爰不予以宣告沒收或追
    徵；至扣案之機車鑰匙，係附隨於編號三所示機車之從物，
    亦不予以諭知沒收。
七、至扣案如附表二編號一所示之現金，乃被告自己所有，與本
    件犯行無關，亦無積極證據足認乃其他違法所得，亦不予以
    宣告沒收。
據上論斷，應依刑事訴訟法第299條第1項前段，判決如主文。
本案經檢察官張子凡提起公訴，檢察官甲○○到庭執行職務。
中　　華　　民　　國　　111 　年　　10　　月　　12　　日
                  刑事第十一庭  審判長法  官  丁智慧

                                      法  官  黃麗竹

                                      法  官  戰諭威
以上正本證明與原本無異。
如不服本判決應於收受判決後20日內向本院提出上訴書狀，並應
敘述具體理由；其未敘述上訴理由者，應於上訴期間屆滿後20日
內向本院補提理由書（均須按他造當事人之人數附繕本）「切勿
逕送上級法院」。
                                      書記官  譚系媛
中　　華　　民　　國　　111 　年　　10　　月　　12　　日

附錄論罪科刑法條：
毒品危害防制條例第5條：
意圖販賣而持有第一級毒品者，處無期徒刑或10年以上有期徒刑
，得併科新臺幣7百萬元以下罰金。
意圖販賣而持有第二級毒品者，處5年以上有期徒刑，得併科新
臺幣5百萬元以下罰金。
意圖販賣而持有第三級毒品者，處3年以上10年以下有期徒刑，
得併科新臺幣3百萬元以下罰金。
意圖販賣而持有第四級毒品或專供製造、施用毒品之器具者，處
1年以上7年以下有期徒刑，得併科新臺幣1百萬元以下罰金。
組織犯罪防制條例第3條：
發起、主持、操縱或指揮犯罪組織者，處3年以上10年以下有期
徒刑，得併科新臺幣1億元以下罰金；參與者，處6月以上5年以
下有期徒刑，得併科新臺幣1千萬元以下罰金。但參與情節輕微
者，得減輕或免除其刑。
具公務員或經選舉產生之公職人員之身分，犯前項之罪者，加重
其刑至二分之一。
犯第1項之罪者，應於刑之執行前，令入勞動場所，強制工作，
其期間為3年。
前項之強制工作，準用刑法第90條第2項但書、第3項及第98條第
2項、第3項規定。
以言語、舉動、文字或其他方法，明示或暗示其為犯罪組織之成
員，或與犯罪組織或其成員有關聯，而要求他人為下列行為之一
者，處3年以下有期徒刑，得併科新臺幣3百萬元以下罰金：
一、出售財產、商業組織之出資或股份或放棄經營權。
二、配合辦理都市更新重建之處理程序。
三、購買商品或支付勞務報酬。
四、履行債務或接受債務協商之內容。
前項犯罪組織，不以現存者為必要。
以第5項之行為，使人行無義務之事或妨害其行使權利者，亦同
。
第5項、第7項之未遂犯罰之。

附表一：應沒收之物
編號 物 品 名 稱 及 數 量  備 註 一 ㈠第三級毒品愷他命14包（推估檢驗前淨重合計29.8816公克，純質淨重合計22.5307公克）及其包裝袋 推估檢驗前總淨重64.7484公克，總純質淨重49.0295公克。  已扣案 （即起訴書附表編號1至3）  ㈡第三級毒品愷他命12包（推估檢驗前淨重合計34.8668公克，純質淨重合計26.4988公克）   二 含第三級毒品4-甲基甲基卡西酮之AAPE字樣毒咖啡包12包（驗前總淨重約31.55公克，純度8%，推估總純質淨重約2.52公克）及其包裝袋  已扣案 三 含第三級毒品4-甲基甲基卡西酮之發字樣毒咖啡包11包（驗前總淨重約56.45公克，純度4%，推估總純質淨重約2.25公克）及其包裝袋  已扣案 四 含第三級毒品4-甲基甲基卡西酮之AAPE字樣毒咖啡包116包（驗前總淨重約303.05公克，純度7%，推估總純質淨重約21.21公克）  已扣案 五 含第三級毒品4-甲基甲基卡西酮之發字樣毒咖啡包63包（驗前總淨重約290.25公克，純度6%，推估總純質淨重約17.41公克）及其包裝袋  已扣案 六 新臺幣32800元  已扣案 七 iPhone11手機1支（含行動電話門號0000000000號SIM卡1枚）  已扣案 八 磅秤1台  已扣案 

附表二：不予沒收之物
編號        物 品 名 稱 及 數 量 備 註  一 新臺幣7700元 已扣案 二 車號000-0000號自小客車1部 未扣案 三 車號000-000號機車1輛 未扣案 四 車號000-000號之機車鑰匙2支 已扣案 

附表三：證據資料明細
證據資料明細 壹、供述證據 一、被告乙○○111年3月31日第1次、111年3月31日第2次、111年4月1日第3次、111年4月1日★具結、111年6月29日、111年8月4日警詢、訊問、準備程序之供述（偵卷第31頁至第32頁、第33頁至第43頁、45頁至第49頁、第179頁至第185頁、第223頁至第225頁、本院卷第83頁至第90頁） 貳、非供述證據 一、111年度偵字第14999號卷（偵卷）  1、111年3月31日員警職務報告書（偵卷第25頁至第26頁）  2、111年4月1日員警職務報告書（偵卷第27頁）  3、指認犯罪嫌疑人紀錄表2份（偵卷第51頁至第54頁、第125頁至第131頁）  4、自願受搜索同意書、臺中市政府警察局第五分局搜索、扣押筆錄、扣押物品目錄表（偵卷第55頁至第63頁） 　　◎執行處所：台中市北平路與梅川東路口  5、自願受搜索同意書、臺中市政府警察局第五分局搜索、扣押筆錄、扣押物品目錄表（偵卷第65頁至第73頁） 　　◎執行處所：臺中市○○區○○○○街00號(文昌派出所)  6、自願受搜索同意書、臺中市政府警察局第五分局搜索、扣押筆錄、扣押物品目錄表（偵卷第75頁至第83頁） 　　◎執行處所：台中市北屯區崇德八路與敦和二街口  7、乙○○持有手機之備忘錄內資料截圖照片（偵卷第85頁至第86頁）  8、查扣現場照片、扣案物照片（偵卷第87頁至第114頁）  9、臺中市政府警察局第五分局毒品案件被告通聯紀錄表（偵卷第115頁）  10、乙○○持有手機（門號0000000000號）之通聯記錄截圖照片（偵卷第117頁至第119頁）  11、車輛詳細資料報表2份（偵卷第121頁至第123頁）  12、乙○○手機內網路搜尋紀錄截圖照片（偵卷第143頁）  13、臺中市政府警察局第五分局文昌派出所採集尿液鑑定同意書（偵卷第145頁）  14、臺中市政府警察局第五分局偵辦毒品案件尿液檢體對照表、尿液檢體委驗單、委託檢驗尿液代號與真實姓名對照表（偵卷第147頁至第153頁）  15、臺中市政府警察局第五分局扣押物品清單〈111年度保管字第1589號〉（偵卷第189頁）  16、欣生生物科技股份有限公司濫用藥物尿液檢驗報告（偵卷第205頁）  17、衛生福利部草屯療養院鑑驗書 　　 (1)草療鑑字第1110400207號（偵卷第207頁） 　　 (2)草療鑑字第1110400208號（偵卷第209頁至第211頁）  18、內政部警政署刑事警察局鑑定書〈刑鑑字第1110039364號〉（偵卷第215頁至第217頁） 二、111年度訴字第1412號卷（本院卷）  1、扣押物品清單 　　(1)〈111年度院保字第1168號〉（本院卷第35頁）　 　　(2)〈111年度安保字第789號〉（本院卷第39頁）  　　(3)〈111年度院安保字第313號〉（本院卷第79頁）  2、扣案物照片（本院卷第61頁至第62頁、第75頁至第76頁）  3、臺中市政府警察局第五分局扣押物品清單〈111年度保管字第3305號〉（本院卷第63頁）　　　 　　　 　　 　　　  4、111年8月12日臺灣臺中地方檢察署函文（本院卷第109頁）